【裁判字號】    90,上易,649
【裁判日期】    900430
【裁判案由】    賭博
【裁判全文】
臺灣高等法院高雄分院刑事判決          九十年度上易字第六四九號
    上  訴  人
    即  被  告  甲○○
右上訴人因賭博案件，不服臺灣高雄地方法院八十九年度易字第四八一四號中華民國
九十年二月廿三日第一審判決（起訴案號：臺灣高雄地方法院檢察署八十九年度偵字
第二０二八五號），提起上訴，本院判決如左：
      主      文
上訴駁回。
      事      實
一、甲○○於民國八十八年七月五日，與鄧開倫及夏淑婷（以上二人均另經原審及本
    院判處有期徒刑各三月確定）共同基於常業賭博之犯意聯絡，由甲○○在高雄市
    三民區○○路一一八號之僑慧超商騎樓處，擺設滿貫大亨五台、飆馬二台及春秋
    二代一台之賭博性電動機具八台營業，並僱用鄧開倫及夏淑婷管理結算分數及兌
    換現金之工作，利用上開機具與不特定顧客賭博財物。賭法為賭客以硬幣投入上
    揭賭博性電動機具開分，自由押注賭玩，玩畢依積分倍數兌換現金，並恃此為生
    。嗣於同日下午五時五十分許，適有賭客梁伯彰（亦經原審判處罰金三千元確定
    ）玩畢上揭機具，以積分二百分，向鄧開倫示意洗分兌現，經鄧開倫確認洗分並
    經過半小時後，甲○○遂走至電玩機台旁向梁伯彰表示電玩賭資新臺幣（下同）
    二千元已放置在僑慧超商廁所內，迨梁伯彰走入僑慧超商內，鄧開倫再示以廁所
    之方向，經梁伯彰進入廁所內取得藏放於空香煙盒內之電玩賭資二千元後，旋為
    警當場查獲，並扣得上揭機具八台（均含ＩＣ板一片）及賭資二萬五千八百二十
    元。
二、案經高雄市政府警察局三民第一分局報請台灣高雄地方法院檢察署檢察官偵查起
    訴。
    理  由
一、被告於本院未到庭，惟原審訊據被告甲○○矢口否認有何右揭犯行，辯稱：當日
    伊是到那家超商隔壁點自助餐，因為菜色還未齊全，所以就到超商看別人打台子
    ，伊並不認識鄧開倫與夏淑婷，更無僱用他們，且所擺設之電動玩具是他人的，
    並不是伊所擺設經營的，另警員黃俊銘所言不實，梁伯彰之警訊筆錄是警察誘逼
    而成，而警員取走之超商當日之錄影帶亦可證明云云。惟查：右揭犯罪事實，已
    據同案被告鄧開倫於警訊中供承：甲○○是管理我們這些員工的，所以伊才會和
    甲○○至店外收取機台內硬幣；伊去看台內的分數後，要梁伯彰自己按開關洗掉
    分數等語（見八十八年七月五日警訊筆錄），核與證人梁伯彰於警訊、偵查及原
    審審理中均證稱：我有以積分二百分，向鄧開倫示意兌換現金，鄧開倫要我等一
    下，我就繼續玩，約半小時後，後來就有一個男子從我背後說好了到超商廁所去
    ，我就到超商內，鄧開倫說錢廁所裡叫我自己去拿，我就走進廁所內取走二千元
    ，隨即遭警查獲等語（見八十八年七月五日警訊筆錄、八十八年度偵字第一七
    二四號偵查卷第七頁正面及反面、原審八十八年易字第四七一號刑事卷八十八
    年十二月十四日訊問筆錄、八十九年十二月五日審判筆錄）大致相符，並與當日
    現場查獲之警員即證人黃俊銘於原審審理中結證稱：當日我是喬裝成客人，看見
    甲○○與鄧開倫把機台的零錢拿出來，倒在籃子裡，甲○○隨後先行離開，而鄧
    開倫幫梁伯彰洗玩分後，約過半小時，甲○○就跟梁伯彰講話，講何話我未聽見
    ，隨後梁伯彰走進超商的廁所內，拿了裝在空香煙盒內的賭資出來，就當場查獲
    等語（見九十年一月十八日訊問筆錄）互核一致，參以證人梁伯彰恰巧是當日在
    場查獲之賭客，與被告素未謀面，而證人黃俊銘則係當日在現場執行職務之警員
    ，平日與被告亦無嫌隙，衡諸常情，渠等當無設詞誣陷之理，足見在上開超商騎
    樓處經營前開賭博性電動機具以營利為業，且當日向證人梁伯彰告以賭資已放在
    僑慧超商廁所內之男子，確屬被告無疑。至同案被告鄧開倫雖於原審審理中嗣又
    改稱：並不認識甲○○，也不知那些電玩機具是誰管理云云（見八十九年十二月
    十四日訊問筆錄），惟據其前於警訊中之供述核與證人梁伯彰、黃俊銘之二人證
    詞大致吻合，又其因本案已經本院八十九年上易字第一一二四號判決上訴駁回，
    判處有期徒刑三月確定，其嗣後於原審審理中翻異前詞之供述，顯係事後迴護之
    詞，不足採信。次查，共同被告夏淑婷前因本案於原審審理時辯稱：伊只負責超
    商內之事情，不負責電玩，該店所擺設之電動玩具是純娛樂性質云云（見原審八
    十八年易字第四七一號刑事卷八十八年十二月一日訊問筆錄），卻於原審審理
    時改稱：超商廁所的錢是伊放的，伊是超商店員，機台是一位不知姓名的人拿來
    寄放的，說將來要與伊對分，伊就讓他私下寄放；不知甲○○是何人，也沒打電
    話叫甲○○來云云（八十九年十二月五日審判筆錄），共同被告夏淑婷之供述前
    後不一，其供詞的正確性即已生疑義，且其因本案亦經原審八十八年易字第四
    七一號判處有期徒刑三月確定，益見共同被告夏淑婷於原審審理時之供述，要屬
    事後迴護之詞，亦不足為被告有利認定之依據。又查，被告所辯當日超商之錄影
    帶遭警員取走云云，業經證人黃俊銘於原審審理中證稱：並未將當日超商之錄影
    帶扣案等語（見九十年一月十八日訊問筆錄），復觀以臨檢表內容亦無扣案之錄
    影帶等紀錄，此有臨檢表一份存卷可參，足見被告此部分所辯顯無足採。此外，
    復有臨檢表一份、照片影本一幀附卷可稽，並有扣案賭博性電動機具八台（均含
    ＩＣ板一片）及賭資二萬五千八百二十元可資佐證。綜上所述，本件事證明確，
    不容被告避就，空言否認，其犯行堪以認定。
二、核被告所為，係犯刑法第二百六十七條之常業賭博罪。又被告於上開超商騎樓處
    所擺設之賭博性電動機具，達八台之多，應認被告係以之為其經營業務，應論以
    常業賭博罪，公訴人認應依刑法第二百六十六條第一項前段之普通賭博罪論處，
    尚有未洽，惟起訴事實與本院所審理之基本社會事實，要屬同一，本院自得予以
    審理，並依法變更起訴法條，附此敘明。再被告與同案被告鄧開倫、夏淑婷三人
    具有犯意聯絡及行為分擔，為共同正犯。
三、原審因而適用刑法第二條第一項前後、第二十八條、第二百六十七條、第二百六
    十六條第二項、修正後第四十一條第一項、罰金罰鍰提高標準條例第一條前段、
    第二條之規定，並審酌被告以經營賭博性電動機具為業，並以上開機具與不特定
    人相互賭博財物，從中獲取不法利益，助長社會僥倖心理，影響正常之社會經濟
    活動，敗壞社會善良風俗，犯罪後猶飾詞圖飾，尚無悔意等一切情狀，量處有期
    徒刑四月，又刑法第四十一條業經立法院於九十年一月四日修正，同年一月十日
    經總統公布，同月十二日生效，將易科罰金之適用範圍擴大為最重本刑五年以下
    有期徒刑之罪，而易服勞役及期間、數罪併罰之定執行刑、緩刑及易以訓誡、易
    科罰金各事項，均應依新法〈最高法院二十四年七月民刑庭總會（二）意旨參照
    〉，本件被告行為後法律既有變更，雖其所犯之罪原在得易科罰金之適用範圍，
    仍應依刑法第二條第一項之規定，諭知如易科罰金以三百元折算一日。並認扣案
    之賭博性電動機具八台（均含ＩＣ板一片）及賭資二萬五千八百二十元，分別為
    當場賭博之器具與在賭檯之財物，併依刑法第二百六十六條第二項之規定宣告沒
    收。經核原判決認事用法並無不合，量刑亦屬適度，被告上訴意旨，仍執前詞，
    否認犯罪，指摘原判決不當，為無理由，應予駁回。
四、被告經合法傳喚，無正當理由不到庭，爰不待其陳述逕行判決。
據上論斷，應依刑事訴訟法第三百六十八條、第三百七十一條，判決如主文。
本案經檢察官沈紹嘉到庭執行職務。
中    華    民    國      九十      年       四       月      卅        日
                              臺灣高等法院高雄分院刑事第三庭
                                  審判長法官  莊秋桃
                                        法官  陳中和
                                        法官  謝宏宗
右正本證明與原本無異。
不得上訴。
                                      書記官  陳靖華
中    華    民    國      九十      年       五       月      一        日
附錄：本判決論罪科刑法條：
刑法第二百六十七條：
以賭博為常業者，處二年以下有期徒刑，得併科一千元以下罰金。
                                                                        Ｋ


司法院資訊處製作；財團法人民間司法改革基金會備份。
